# 请教陈版，小股东现金弥补亏损的业务处理

提问人：wanyang123 时间：2023-10-31 15:49:00
请教陈版，A公司与自然人B共同出资成立公司C。出资协议中约定C公司成立后三年内不得出现经营亏损，如出现经营亏损后，由自然人B通过现金方式对 C公司亏损予以补偿。关于自然人B现金方式对C公司进行的补偿，请问该如何处理。

回答人：chenyiwei
C公司收到小股东B的补偿款时，贷记资本公积处理。
A的个别报表层面对于B给予C的亏损补偿不做处理。合并报表层面按权益性交易原则处理，即根据A在C的净资产增加额中所享有的份额计入资本公积，在A的合并报表层面不影响损益。